臺灣高等法院台南分院刑事裁定　　　　　　　　　　　　　　　　　　　巨股
　　　抗　告　人
　　　即　被　告　　　甲　○　.
右列抗告人因觀察、勒戒案件，不服臺灣臺南地方法院中華民國九十二年十二月十日
裁定（九十二年度毒聲字第二０九二號），提起抗告，本院裁定如左：
      主      文
原裁定撤銷，發回臺灣臺南地方法院。
      理      由
一、抗告意旨略以：原裁定雖認抗告人違反毒品危害防治條例，並裁定抗告人應送勒
    戒處所觀察、勒戒，惟查：(一)原裁定理由欄第一項稱：「被告甲○○於民國九十
    二年二月十八日或往前回溯九十六小時內之某日時，在不詳地點施用第一級毒品
    海洛因，……」，惟理由欄第二項復謂：「被告於九十二年一月三十日上午六時
    二十分在台南縣警察局麻豆分局採集之尿液……」，顯見原裁定所持理由前後矛
    盾。(二)據行政院藥物食品檢驗局函示，海洛因施打後，其代謝物嗎啡之平均檢出
    時間約為二十六小時，故施用毒品海洛因後，應於其後二十六小時內採集尿液檢
    驗，倘超過該時間，其檢驗之正確性自有瑕疵，且檢體有受污染之可能，原裁定
    並未於理由欄內敘明抗告人經警採尿送驗之確切時間，其亦有調查未盡之處。
    (三)又抗告人確實從未吸食過毒品，且有正當職業，僅因於遭警查獲前數日服用感
    冒藥物數次，是否因此產生嗎啡之交叉反應，致使尿液呈假陽性反應，尚非無疑
    。
    據此，請求依法詳予查明，並撤銷原審裁定云云。
二、原裁定意旨略以: 抗告人即被告於九十二年一月三十日上午六時二十分在台南縣
    警察局麻豆分局採集之尿液，經送臺南市衛生局檢驗，並轉送行政院衛生署管制
    藥品管理局以氣相層析質譜儀分析法（ＧＣ／ＭＳ）確認結果，呈嗎啡陽性反應
    ，有臺南縣衛生局九十二年五月二十六日尿液檢驗成績書一紙及尿液檢體送檢清
    冊附卷可稽。爰依毒品危害防制條例第二十條第一項，聲請裁定將被告送勒戒處
    所觀察、勒戒，固非無見。
三、按刑事訴訟法第四百十三條前段規定，抗告法院認為抗告有理由者，應以裁定將
    原裁定撤銷。茲本件台灣台南地方法院檢察署檢察官之聲請，係以抗告人即被告
    甲○○於九十二年二月十八日或往前回溯九十六小時內之某日時，施用第一級毒
    品海洛因，並裁定觀察、勒戒等情（見原審卷第二頁），且查抗告人即被告係於
    九十二年二月十八日十八時，在台南縣警察局麻豆分局接受偵訊並製作筆錄，並
    於同日提供尿液送檢測，此有抗告人即被告偵訊調查筆錄可證，其於受訊問時稱
    ：「（問）你沒有施用毒品習慣，是否願意提供你的尿液供警方送檢驗？（答）
    願意。」；「（問）尿液編號９２０２２號尿液乙瓶是否你親自排放套封？（答
    ）是的。」（見台南縣警察局麻豆分局刑案偵查卷第四頁）。再依該分局尿液送
    驗名冊所載「採證尿液時間」及台南縣衛生局尿液檢驗成績書上所載「檢體上之
    採尿日期」，均為九十二年二月十八日，此亦有該該分局採證涉嫌人尿液送驗名
    冊、該衛生局尿液檢驗成績書影本乙份附卷可稽（見同上警卷第八、九、十頁）
    ；則原審裁定認定抗告人即被告於九十二年一月三十日上午六時二十分，在台南
    縣警察局麻豆分局接受尿液採集並送驗，並轉送行政院衛生署管制藥品管理局以
    氣相層析質譜儀分析法（ＧＣ／ＭＳ）確認結果，呈嗎啡陽性反應云云，核與卷
    內證据資料並不相適合。是本件抗告人即被告施用第一級毒品海洛因之時間，係
    九十二年二月十八日或往前回溯九十六小時內之某日時？抑九十二年一月三十日
    上午六時二十分？或於上開二時段兼而有之？為求慎重及發現真實，原審實有再
    予審酌調查之必要。抗告人即被告執此指摘原裁定不當，為有理由，爰將原裁定
    予以撤銷，並發回原審法院，更為調查另為妥適之裁定。
據上論結，應依刑事訴訟法第四百十三條前段，裁定如主文。
中      華      民      國      九  十  三  年    一    月      廿  九  日
                                  臺灣高等法院臺南分院刑事第一庭
                                      審判長法官  黃  崑  宗
                                            法官  李  文  福
                                            法官  田  平   安
右正本證明與原本無異。
不得再抗告。
                                      法院書記官  劉  岳  文
中    華    民    國      九十三      年      一     月      二十九     日
